最高法院刑事判決　　　　　　　　　 110年度台上字第5626號
上　訴　人　劉建良
 
 
上列上訴人因違反毒品危害防制條例等罪案件，不服臺灣高等法
院中華民國110 年5 月13日第二審更審判決（110 年度上更一字
第35號，起訴案號：臺灣新北地方檢察署108 年度偵字第 10231
號），提起上訴，本院判決如下：
    主  文
上訴駁回。
    理  由
一、按刑事訴訟法第377 條規定，上訴於第三審法院，非以判決
    違背法令為理由，不得為之。是提起第三審上訴，應以原判
    決違背法令為理由，係屬法定要件。如果上訴理由書狀並未
    依據卷內訴訟資料，具體指摘原判決不適用何種法則或如何
    適用不當，或所指摘原判決違法情事，顯與法律規定得為第
    三審上訴理由之違法情形，不相適合時，均應認其上訴為不
    合法律上之程式，予以駁回。本件原判決認定上訴人劉建良
    有其事實欄所載之販賣第二級毒品甲基安非他命1 次及第一
    級毒品海洛因2 次犯行，因而維持第一審關於其附表一編號
    2 至4 部分：㈠、論上訴人犯行為時毒品危害防制條例第 4
    條第2 項之販賣第二級毒品罪，累犯（並說明含下述法定刑
    死刑或無期徒刑部分不得加重，下同），處有期徒刑7年6月
    ；㈡、犯行為時同條例第4條第1項之販賣第一級毒品2 罪，
    均累犯，皆依刑法第59條規定酌量減輕其刑後，各處有期徒
    刑15年4 月。並均諭知相關沒收，駁回上訴人在第二審之上
    訴。另就上開㈠、㈡部分定應執行有期徒刑15年10月。已詳
    細敘述所憑之證據及取捨、認定之理由。並就上訴人否認有
    販賣毒品甲基安非他命及海洛因犯行等語，其辯詞不可採之
    理由，及證人呂雄明、林達霖嗣於第一審時翻異之證詞，皆
    係迴護上訴人之詞，亦不足取等情，分別予以指駁及說明。
    所為論斷，俱有卷存證據資料可資覆按，從形式上觀察，並
    無採證認事違背經驗法則、論理法則，亦無量刑職權之行使
    有濫用，或其他違背法令之情形。
二、上訴意旨乃謂：原審未就其何以具有營利意圖等情予以說明
    ；又對於行動電話通訊監察譯文中，其分別與證人呂雄明、
    林達霖連絡時，可聽出尚有他人在場，自應傳喚該等證人證
    明其並無販賣毒品之情；又其於偵、審中因自認無販賣毒品
    事實，故不承認犯罪，但仍應有毒品危害防制條例第17條第
    2 項自白減輕其刑規定適用，原判決認事用法顯然違法等語
    。
三、惟查：㈠、原判決分別於理由貳、四、㈠、⒊及㈡、⒊內分
    別依上訴人於第一審之供述（見原判決第7 頁第4 至9 列）
    ，及證人林達霖於警詢及偵查中之證言，互核卷附之行動電
    話通訊監察譯文內容（見原判決第10頁第1 至22列）等情，
    認定上訴人前揭3 次毒品交易，各獲有「價差」或「量差」
    之利得等情，此部分上訴意旨顯非係依據卷證資料及判決本
    旨而為指摘。㈡、審判期日應調查之證據，係指與待證事實
    有重要關係，在客觀上顯有調查必要性之證據而言，故其範
    圍並非漫無限制，必其證據與判斷待證事實之有無，具有關
    聯性，得據以推翻原判決所確認之事實，而為不同之認定，
    始足當之。若僅係枝節性問題，或所欲證明之事項已臻明瞭
    ，而當事人聲請調查之證據，僅在延滯訴訟，或就同一證據
    再度聲請調查，甚或事實上根本無法調查，自均欠缺調查之
    必要性。上訴人及其原審辯護人於原審時均未請求傳喚任何
    證人出庭作證（見原審卷第113 頁），且於原審審理時，經
    審判長詢問：「尚有何證據請求調查？」時，上訴人及其原
    審辯護人均答稱：「無」（見原審卷第150 至151 頁）。則
    原審法院依據其他相關事證，認此部分事證已臻明確，就此
    未再行無益之調查，即難謂有應於審判期日調查之證據而未
    予調查之違誤。至上訴人既未於偵查及審判中對於販賣毒品
    乙節自白犯罪，本不得依上開條例第17條第2 項規定減輕其
    刑，其以係屬合法辯護認有自白減輕其刑之適用，自屬誤會
    。綜上，其上訴均不合法律上之程式，應予駁回。
據上論結，應依刑事訴訟法第395 條前段，判決如主文。
中    華    民    國   110    年    10    月    21    日
                  刑事第四庭審判長法  官  林  立  華  
                                  法  官  林  瑞  斌  
                                  法  官  王  敏  慧  
                                  法  官  李  麗  珠  
                                  法  官  謝  靜  恒  
本件正本證明與原本無異
                                  書記官
中    華    民    國   110    年    10    月    25    日